# 股权转让问题

提问人：bjpengb 时间：2011-10-26 17:00:30
背景： A单位为非盈利民办企业 投资40%的股份到B有限责任公司，注意A的秘书长为B企业的董事长；现A准备将现有的40%的股份转让 给C单位为非盈利的民间基金会，A的秘书长同时为C单位的秘书长。 问题一：
1 ）A、B、C是否存在关联关系？如果存在是否可以视为同一控制下的企业合并？
2 ）如果A转让股份到C单位的成本是按账面价值还是按照协议或者市场的公允价值计价？
2 ）A、B、C分别会涉及哪些方面的税务问题，如何策划？
3 ）A单位目前并没有采取权益法进行长期股权投资的计算，如果转让是否还会涉及对B公司的投资收益及留存收益等问题，是否需要在转让时补交企业所得税？
4 ）A、B、C是否存在关联关系？如果存在是否可以视为同一控制下的企业合并？

回答人：chenyiwei
回复 bjpengb 的帖子
民办非企业单位的情况应当是比较复杂。但有一点是明确的：仅仅有同一位高级管理人员（秘书长、董事长），并不构成同一控制的充分理由。另外，对于非营利性组织的控制权问题，不能采用像企业那样的考虑方式。
如果本案例中的A、C都是民办非企业单位，则他们应当都执行《民间非营利组织会计制度》，该制度是没有同一控制的概念的。